# 请教陈版：专门借款逾期的产生利息的利息，是应该资本化还是费用化

提问人：二月雨光 时间：2020-06-18 11:33:03
一家还处于开发阶段的地产公司，因为资金缘故没有及时支付利息，产生了利滚利的利息，请问这部分利息是应该资本化还是费用化？谢谢陈版！

回答人：chenyiwei
应费用化。产生这部分罚息的原因是资金调度不当，不是使开发项目达到预定可销售状态的必要支出。